【裁判字號】    90,易,1866
【裁判日期】    901127
【裁判案由】    詐欺
【裁判全文】
臺灣高雄地方法院刑事判決                          九十年度易字第一八六六號
    公  訴  人  臺灣高雄地方法院檢察署檢察官
    被      告  丙○○
    選任辯護人  周俊源
右列被告因詐欺案件，經檢察官提起公訴（八十九年度偵字第二四八七三、二六四一
八號），本院判決如左：
    主  文
丙○○連續意圖為自己不法之所有，以詐術使人將本人之物交付，累犯，處有期徒刑
拾月。
    事  實
一、丙○○曾因賭博罪經法院判處有期徒刑四月確定，於民國（下同）八十七年十月
    二十日執行完畢，仍不知悔改。又丙○○係高雄縣彌陀鄉○○村○○路一二九號
    一樓昇陽超商之負責人，基於意圖為自己不法所有之概括犯意，明知其財務已惡
    化，竟（一）於八十九年四月一日，詐稱欲轉業，要將昇陽超商頂讓經營為由，
    使乙○○不疑有他，陷於錯誤，同意承受經營，並簽立讓渡契約書，交付新台幣
    （下同）三十萬元，詎嗣後數月間，均以各種理由拒絕延緩點交財物及經營權，
    迄八十九年七月一日再與其洽商時，發現超商已停業，且人已離去，生財器具均
    已搬離現場，乙○○始知受騙。（二）八十九年六月間，持丙○○名義簽發之
    付款人為彌陀區漁會信用部、票載發票日八十九年八月十日、面額新台幣十萬元
    之支票一張、發票人黃金昌、付款人為高雄縣林園鄉農會信用部、票載發票日
    分別為八十九年七月三十日、八十九年八月十日、面額二十萬元、二十萬元二張
    之支票二紙發票人為蔡清文、付款人臺灣省合作金庫鳳山支庫、票載發票日八
    十九年八月五日、票號ｋｍ0000000、面額六萬六千元之支票乙紙發票
    人吳秀珠、付款人高雄縣橋頭鄉農會信用部、票號ＦＡ0000000、票載發
    票日八十九年七月七日、面額二十萬元之支票乙張發票人方鐘山、付款人高雄
    縣鳳山信用合作社、票號ＱＡ６３２１８、票載發票日八十九年八月十五日、面
    額十萬元之支票乙紙發票人吳萌蓉、付款人高雄區中小企業銀行湖內分行、票
    載發票日八十九年七月十五日票號ＨＰＡ─0000000、面額十萬元之支票
    乙紙發票人翁清波、付款人臺灣中小企業銀行博愛分行、票號分別為ＡＹ00
    00000、ＡＹ0000000、ＡＹ0000000、ＡＹ0000000
    、ＡＹ0000000、票載發票日分別為八十九年七月二十一日、八月一日、
    八月二日、八月三日、八月四日、面額分別為十萬元、六萬元、六萬元、十二萬
    元、十一萬元等不能兌現支票，以經商臨時週轉需要為由，使甲○○不疑有詐，
    如數調借與一百零八萬元。詎支票到期，紛紛退票，丙○○並逃逸無蹤，甲○○
    始知受騙。
二、案經甲○○、乙○○分別向臺灣高雄地方法院檢察署檢察官偵查起訴。
    理  由
一、訊據被告丙○○對於前揭時地以支票調現金未兌現、未據實轉讓超商乙事，坦承
    不諱，雖矢口否認有何犯行，辯稱：伊因週轉困難，超商內財物因欠債，遭債權
    人搬遷一空云云。然查，本件業經告訴人甲○○、乙○○分別指訴綦詳，且有讓
    渡契約書乙件、支票十二張附卷可憑，而被告於八十九年二月一日起，其所簽發
    之支票即陸續退票後註銷，並於同年六月二十七日遭拒絕往來，有高雄市票據交
    換所九十年七月四日高市票交業乙字第二一一七號函附退票紀錄明細乙份在卷可
    考，則被告於八十九年二月初，顯即已陷於經濟困難，竟仍於陸續退票四個多月
    後以全部遭退票（後述），金額高達一百四十餘萬元之支票，向告訴人甲○○調
    借款項，又上開十二紙支票均於被告向甲○○借款後不久即遭退票或拒絕往來，
    亦有上開各金融機構函六紙及所附資料在卷可按。再被告簽約轉讓超商收取乙○○款項三十萬元（實拿二十八萬元，餘為利息），為被告所自承，之後竟一再拖
    延交接，至六、七月間更明知己陷資金嚴重不足情況下，顯可預見於支票票載發
    票日，無資力兌現（其中更有人頭票），竟用以取信他人，騙得告訴人同意借貸
    ，取得現款後，即搬遷一空，行蹤不明，其蓄意詐騙他人財物之犯意灼然至明，
    本件事證明確，被告犯行堪予認定，應予依法論科。
二、核被告丙○○所為，係犯刑法第三百三十九條第一項之詐欺取財罪。被告所為數
    詐欺行為，時間緊接，所犯罪名相同，顯係出於概括之犯意為之，為連續犯，應
    依刑法第五十六條之規定以一罪論，並加重其刑。又被告曾因賭博罪，經法院判
    處有期徒刑四月確定，於八十七年十月二十日執行完畢，有臺灣高等法院被告全
    國前案紀錄表乙份在卷可參，五年之內再犯有襺徒刑以上刑之本罪，累犯，應依
    法加重其刑。爰審酌被告蓄意連續詐財，敗壞人與人間信用，所詐得之金額為一
    百多萬元，併其犯後之態度及其他一切情狀，量處如主文所示之刑，以示懲儆。
據上論斷，應依刑事訴訟法第二百九十九條第一項前段、刑法第五十六條、第三百三
十九條第一項、第四十七條、罰金罰鍰提高標準條例第一條前段，判決如主文。
本案經檢察官陳正達到庭執行職務。
中      華      民      國      九十      年      十一    月  二十七    日
                                  臺灣高雄地方法院刑事第六庭
                                      法  官  張世賢
右正本證明與原本無異。
如不服本判決，應於判決送達後十日內，向本院提出上訴狀。
                                      書記官  蔡琬玲
中      華      民      國      九十      年      十一    月  二十七    日
附錄所犯法條：
中華民國刑法第三百三十九條之一
意圖為自己或第三人不法之所有，以不正方法由收費設備取得他人之物者
，處一年以下有期徒刑、拘役或三千元以下罰金。
以前項方法得財產上不法之利益或使第三人得之者，亦同。


司法院資訊處製作；財團法人民間司法改革基金會備份。
